臺灣高等法院高雄分院刑事判決　　　　　九十一年度上易字第一二四四號
　　上訴人
　　即被告　甲○○
　　選任辯護人　林慶雲律師
　　　　　　　　陳裕文
　　　　　　　　楊靖儀
右上訴人因竊盜案件，不服臺灣高雄地方法院九十一年度易緝字第一二八號中華民國
九十一年七月三十一日第一審判決（起訴案號：臺灣高雄地方法院檢察署八十九年度
偵字第八五七號），提起上訴，本院判決如左：
      主      文
上訴駁回。
      事      實
一、甲○○曾因違反麻醉藥品管理條例案件，經原審法院於民國（下同）八十六年六
    月五日以八十六度雄簡字第三四五號判決，判處有期徒刑五月確定，於八十七年
    三月廿四日執行完畢，詎其竟仍不知悔改，復意圖為自己不法之所有，於八十八
    年十二月二十九日六時許，持其所有之鑰匙五把，在高雄市三民區○○○路五三
    三巷三十三號前，竊得乙○○所有之車牌號碼ＸＢ─二六六三號自用小客車一輛
    。嗣於翌日凌晨三時十分許，甲○○駕駛該車搭載某真實姓名年籍不詳男子在高
    雄縣大樹鄉九曲村大樹國中後方，遇高雄縣警察局仁武分局九曲派出所員警葉明
    恭進行攔檢，甲○○隨即駕車逃逸，員警葉明恭見狀立即駕車追捕，經追逐至高
    雄縣大樹鄉○○村○○路三０一號旁，甲○○與該男子見無法順利逃逸，遂將該
    車棄置路旁，其中該男子翻越圍牆逃離現場，甲○○則在圍牆前為警當場查獲，
    並在該車內扣得其所有行竊所用之鑰匙五把及甲基安非他命一包，另在甲○○身
    上搜獲殘留甲基安非他命殘渣之夾鏈袋一個。
二、案經高雄縣警察局仁武分局移送臺灣高雄地方法院檢察署檢察官偵查起訴。
      理      由
一、訊據上訴人即被告甲○○固不否認於八十八年十二月三十日凌晨三時十分許，在
    高雄縣大樹鄉○○村○○路三０一號旁圍牆前為警查獲，並在其身上起出殘留甲
    基安非他命殘渣之夾鏈袋一個，且被害人乙○○所有之車牌號碼ＸＢ─二六六三
    號自用小客車，亦在查獲現場等情，惟矢口否認有何竊盜犯行，辯稱：該自用小
    客車不是伊所駕駛，伊亦未坐在該車內，是日伊在高雄市○○路某麵攤吃麵，有
    一叫「阿珠」之女子在麵攤喝醉酒，老闆好心拜託伊送她回家，伊即僱乘計程車
    搭載「阿珠」到查獲現場，「阿珠」要伊等一下，伊在該處等候，竟被警察誤會
    係偷車之人，而該自小客車上警察查獲之安非他命一包及鑰匙五把亦非伊所有云
    云。
二、經查前揭車牌號碼ＸＢ─二六六三號自用小客車確為被害人乙○○所有，於八十
    八年十二月二十九日六時許，在高雄市三民區○○○路五三三巷三十三號前失竊
    ，該車尋獲時門鎖未遭破壞，且鑰匙五把及甲基安非他命非屬被害人所有等情，
    業據被害人迭於警訊及原審審理時指述詳盡，並有車籍作業系統查詢認可資料及
    贓物認領保管收據各一紙在卷可稽，被告雖以前揭情詞置辯，惟現場查獲員警即
    證人葉明恭於檢察官偵查及原審審理時到庭證稱：當天我開巡邏車經過那邊，看
    到一部車裏面有二個人行跡可疑，我就倒車回去，停在他車前跟他面對面，車內
    二人我都看得很清楚，開車的人是甲○○，另外一人較瘦，我要求他們下車受檢
    ，他們就加速由我車旁閃過，我在後面追，追了約一公里，他們停車未熄火就下
    車逃逸，我也跟著停車，看到瘦的爬牆逃跑，甲○○則沒有看到人，我在現場警
    戒並呼叫支援，後來過了約五分鐘甲○○裝著若無其事走出來，我就把他攔下盤
    查，我能確認車子是甲○○開的，而且現場都是水泥地，但車內腳踏板及甲○○
    的鞋子卻都沾滿泥土，現場沒有看到計程車等語（見偵查卷第十二頁及原審易緝
    字卷第五八頁），並有照片八紙在卷可稽。且被告於警訊時係稱伊是在該處等待
    綽號「阿美」的女子，已與其爾後所供該女子叫「阿珠」不同，其可信度已有可
    疑，再被告既係護送該女子回家，其於護送到家後，當必再搭該計程車回家，乃
    其於為警查獲時，竟未有計程車在現場，被告於本院審理時，雖又稱因該「阿珠
    」之女子要伊等一下，伊遂要計程車先行離去，伊打算另外僱車等語，然鄉下叫
    車不易，又係深夜，僱車尤屬困難，該「阿珠」之女子既僅要被告等一下，被告
    何有該原僱乘之計程車離去另行僱車之理，又被告既係護送酒醉之女子「阿珠」
    回家，並已護送到達，其竟無法指出該「阿珠」住於何處，又始終無法提供該「
    阿珠」及麵攤老闆之真實姓名年籍以供查證，所供在在與常情有違，顯係虛擬之
    詞，並不實在，加以警員葉明恭在車牌號碼ＸＢ－─二六六三號自用小客車內與
    被告身上，確均起獲甲基安非他命或其殘渣，顯見前揭自用小客車確係被告駕駛
    到現場，再參以該車失竊之時點與被告遭查獲之時相隔不足一日，復有在同一自
    用小客車內查獲之鑰匙五把扣案可佐，是應足認前揭自用小客車確係被告竊取。
    按犯罪事實所憑之證據，並不以直接證據為限，間接證據亦包括在內，而無論何
    種證據其為訴訟上之證明，如已達一般人得以確信其為真實之程度，即非不得為
    有罪之認定，被告雖始終否認有竊盜之犯行，惟綜合上開各項間接證據交互判斷
    ，前開自用小客車，應為被告所竊取，至為明灼，被告所辯，要係卸責之詞，不
    足採信，其犯行洵堪認定。
三、核被告甲○○所為，係犯刑法第三百二十條第一項竊盜罪。被告曾因違反麻醉藥
    品管理條例案件，經原審法院於八十六年六月五日以八十六度雄簡字第三四五號
    判決，判處有期徒刑五月確定，於八十七年三月廿四日執行完畢，有臺灣高等法
    院被告全國前案紀錄表一份在卷可按，其於五年內再犯本件有期徒刑以上之罪，
    為累犯，應依法加重其刑，原審因而適用刑法第三百二十條第一項、第四十七條
    、第三十八條第一項第二款、罰金罰鍰提高標準條例第一條前段，審酌被告之犯
    罪動機、目的、手段，與生活狀況、品行、智識程度，其於審理時一再飾詞卸責
    ，否認犯行而未見悔意，暨遭竊之自用小客車價值不菲等一切情狀，量處有期徒
    刑柒月，並以扣案之鑰匙五把為被告所有供犯本罪所用之物，應依刑法第三十八
    條第一項第二款，宣告沒收之。至現場另查獲之甲基安非他命、內含甲基安非他
    命殘渣之夾鏈袋及玻璃煙斗等物，非屬被告所用供犯本罪所用之物，並已分別據
    該院及臺灣高雄地方法院檢察署檢察官沒收銷燬，乃敘明不再予以宣告沒收，其
    認事用法皆無不合，量刑亦稱允當，被告上訴否認犯罪，而指摘原判決不當，非
    有理由，應予駁回。
據上論斷，應依刑事訴訟法第三百六十八條，判決如主文。
本案經檢察官陳新慶到庭執行職務。
中    華    民    國        九十一      年      十      月    二十九    日
                              臺灣高等法院高雄分院刑事第四庭
                                  審判長法官  陳吉雄
                                        法官  陳啟造
                                        法官  李嘉興
右正本證明與原本無異。
不得上訴。
                                      書記官  黎  珍
中    華    民    國        九十一      年      十      月    三十一    日
附錄：本判決論罪科刑法條：
刑法第三百二十條第一項
意圖為自己或第三人不法之所有，而竊取他人之動產者，為竊盜罪，處五年以下有期
徒刑、拘役或五百元以下罰金。
                                                                      Ｈ
